【裁判字號】    90,易,209
【裁判日期】    900430
【裁判案由】    違反毒品危害防制條例
【裁判全文】
臺灣基隆地方法院刑事判決                            九十年度易字第二０九號
    公  訴  人  臺灣基隆地方法院檢察署檢察官
    被      告  甲○○
右列被告因違反毒品危害防制條例案件，經檢察官聲請簡易判決處刑 (九十年度毒偵
字第二０號），本院基隆簡易庭認不宜依簡易程序處理，移由刑事庭審理，本院判決
如左：
    主  文
甲○○施用第二級毒品，累犯，處有期徒刑陸月，如易科罰金以參佰元折算壹日。
    事  實
一、甲○○前於民國八十七年間，因竊盜案件，經本院判處有期徒刑四月確定，甫於
    八十八年四月十八日執行完畢；復於八十八年間因施用第二級毒品案件，經本院
    先後二次分別以八十八年度毒聲字第一六一二號、八十八年度毒聲字第二二三二
    號裁定送觀察、勒戒後，認無繼續施用毒品傾向，經台灣基隆地方法院檢察署檢
    察官分別以八十八年度偵字第一五一號及八十八年度偵字第八三一號為不起訴處
    分確定。又於八十九年十月間，因施用第二級毒品案件，經本院於八十九年十月
    五日以八十九年度毒聲字第一八四八號裁定送戒治處所施以強制戒治，並經本院
    基隆簡易庭於八十九年十一月三十日以八十九年度基簡字第八四八號判決判處有
    期徒刑六月確定。詎甲○○猶不知悔改，復於八十九年十二月八日二十三時三十
    分許，在基隆市○○路一六八號十二弄二十五號空屋之停車場內，非法施用第二
    級毒品安非他命，嗣於八十九年十二月十四時二十分許在基隆市○○○路一一八
    巷三弄口為警查獲。
二、案經基隆市警察局第一分局移送台灣基隆地方法院檢察署檢察官偵查起訴。
    理  由
一、右揭事實，業據被告甲○○於本院審理中自白不諱，而被告為警查獲時所採尿液
    經送檢驗結果，係呈安非他命陽性反應，有基隆市衛生局基衛六字第一三七四五
    號檢驗成績書一紙附卷可稽，堪認被告自白與事實相符。再被告於八十八年間因
    施用第二級毒品案件，經本院先後二次分別以八十八年度毒聲字第一六一二號、
    八十八年度毒聲字第二二三二號裁定送觀察、勒戒後，認無繼續施用毒品傾向，
    經台灣基隆地方法院檢察署檢察官分別以八十八年度偵字第一五一號及八十八年
    度偵字第八三一號為不起訴處分確定。又於八十九年十月間，因施用第二級毒品
    案件，經本院於八十九年十月五日以八十九年度毒聲字第一八四八號裁定送戒治
    處所施以強制戒治，並經本院基隆簡易庭於八十九年十一月三十日以八十九年度
    基簡字第八四八號判決判處有期徒刑六月確定等情，有本院被告全國前案紀錄表
    一紙在卷可稽，本件事證明確，被告犯行洵堪認定。
二、查安非他命係毒品危害防制條例所定之第二級毒品，此為該條例第二條第二項第
    二款所明定。又犯毒品危害防制條例第十條施用毒品之罪者，檢察官應先將被告
    送勒戒處所觀察、勒戒，經觀察、勒戒後，無繼續施用毒品傾向者，應由檢察官
    為不起訴處分，有繼續施用毒品之傾向者，由檢察官聲請法院裁定令入戒治處所
    施以強制戒治；依前開規定為不起訴處分後，五年內再犯施用毒品之罪，經觀察
    、勒戒後，認有繼續施用毒品之傾向或三犯以上者，不適用前開規定，但應由檢
    察官聲請法院裁定令入戒治處所施以強制戒治；強制戒治違反保護管束應遵守事
    項情節重大者，得撤銷保護管束，仍應予強制戒治，毒品危害防制條例第二十條
    定有明文。再被告於八十八年間因施用第二級毒品案件，經本院先後二次分別以
    八十八年度毒聲字第一六一二號、八十八年度毒聲字第二二三二號裁定送觀察、
    勒戒後，認無繼續施用毒品傾向，經台灣基隆地方法院檢察署檢察官分別以八十
    八年度偵字第一五一號及八十八年度偵字第八三一號為不起訴處分確定。又於八
    十九年十月間，因施用第二級毒品案件，經本院於八十九年十月五日以八十九年
    度毒聲字第一八四八號裁定送戒治處所施以強制戒治，並經本院基隆簡易庭於八
    十九年十一月三十日以八十九年度基簡字第八四八號判決判處有期徒刑六月確定
    等情，已如前述，被告係屬三犯以上，依毒品危害防制條例第二十條第三項規定
    ，自應依法處罰，核被告所為，係犯毒品危害防制條例第十條第二項之施用第二
    級毒品罪。其持有第二級毒品安非他命之低度行為，應為施用毒品之高度行為所
    吸收，不另論罪。又被告前於八十七年間，因竊盜案件，經本院判處有期徒刑四
    月確定，甫於八十八年四月十八日執行完畢之事實，有本院被告全國前案紀錄表
    一紙在卷可稽，其於五年以內再犯本件有期徒刑以上之罪，為累犯，應依刑法第
    四十七條規定，遞加重其刑。爰審酌被告多次施用第二級毒品安非他命，品行非
    佳，惟其犯罪後坦承犯行，態度尚稱良好及其犯罪之動機、目的、手段等一切情
    狀，量處如主文所示之刑，以示懲儆。
據上論斷，應依刑事訴訟法第二百九十九條第一項前段，毒品危害防制條例第十條第
二項、第二十條第三項，刑法第十一條前段、第四十七條、第四十一條，罰金罰鍰提
高標準條例第二條，判決如主文。
本案經檢察官黃士元到庭執行職務。
中    華    民    國      九十        年      四    月      三十        日
                                      臺灣基隆地方法院刑事第三庭
                                            法  官    姚  貴  美
右正本證明與原本無異。
對於本件判決如有不服，應於收受送達後十日內，向本院提出上訴書狀，上訴於臺灣
高等法院，並按他造當事人之人數附具繕本。
                                            書記官    明  祖  斌
中    華    民    國      九十        年      五    月      四          日
附錄論罪法條：
毒品危害防制條例第十條第二項：
施用第二級毒品者，處三年以下有期徒刑。


司法院資訊處製作；財團法人民間司法改革基金會備份。
